【裁判字號】    98,交聲,2373
【裁判日期】    980925
【裁判案由】    聲明異議
【裁判全文】
臺灣臺中地方法院交通事件裁定        98年度交聲字第2373號
原處分機關  交通部公路總局臺中區監理所
異  議  人
即受處分人  晉詮工程有限公司
                    公司統一編號：00000000號
代  表  人  陳俊崝
訴訟代理人  丙○○
上列受處分人因違反道路交通管理處罰條例案件，對於交通部公
路總局臺中區監理所民國98年6月25日所為之裁決（中監違字第
裁60－GE0000000號裁決書），聲明異議，本院裁定如下：
    主    文
異議駁回。
    理    由
一、原處分機關略以：異議人即受處分人（下稱受處分人）晉詮
    工程有限公司所有之772－SQ號自用大貨車，由甲○○駕駛
    ，於民國97年10月3日17時0分許，在台中市○○○路、大忠
    南街口處，因有裝載砂石土方未依規定使用專用車輛之違規
    ，經台中市警察局第三分局員警依違反道路交通管理處罰條
    例第29條之1第1項當場舉發，原處分機關於98年6月25日以
    中監違字第裁60─GE0000000號裁決書，裁處罰鍰新台幣
    40000元並記違規紀錄1次等語。
二、受處分人聲明異議意旨略以：伊公司所有之車牌號碼772－
    SQ 號自用大貨車係屬廢棄物清除專用車輛，且領有台中市
    政府核發廢棄物清除許可證，當日該車運送之砂石乃受處分
    人承攬拆除供承所產生之剩餘土方，係合法載運廢棄物行為
    ，爰聲明異議等語。
三、按裝載砂石、土方未依規定使用專用車輛或其專用車廂未合
    於規定或變更車廂者，處汽車所有人新臺幣4萬元以上8萬元
    以下罰鍰，並當場禁止通行。道路交通管理處罰條例第29條
    之1條第1項定有明文。又為建立砂石專用車制度及加強管理
    砂石車輛，交通部依據道路交通管理處罰條例第29條之1及
    道路交通安全規則第39條、第39條之1及第42條等規定，所
    授權頒訂之「裝載砂石、土方之傾卸式車輛登檢砂石專用車
    作業規定」第三點，登檢為「砂石專用車」之車輛，其行車
    執照及拖車使用證應加註貨廂內框長、寬、高及「砂石專用
    車」字樣，公路監理機關並在公路監理電腦中註記為砂石專
    用車。此有裝載砂石、土方之傾卸式車輛登檢砂石專用車作
    業規定可參（見卷附交通部91年1月31日交路字第090001008
    八號函及附件1份）。
四、經查：
(一)、本件車牌號碼772－SQ號車輛登記屬受處分人公司有自用大
    貨車係屬廢棄物清除專用車輛，有汽車車籍查詢單及登記受
    處分人公司之台中市政府營利事業登記證、台中市政府廢棄
    物清除許可證影本各一份附卷可稽，則受處分人所上開車號
    車輛，顯非登檢為「砂石專用車」之車輛無疑，而屬自用大
    貨車，而非砂石專用車乙節，首堪認定。揆諸前揭條文，
    本件之爭點厥為該車號支自用大貨車於經舉發違規之時地，
    所載運之物是否屬於砂石、土方。
(二)、證人即本件舉發員警乙○○（原名吳篤信）於本院訊問時證
    稱：「（法官問：當天那部車子車上裝載什麼東西？）整車
    都是建築用的沙子，並沒有土方，我只是習慣寫上沙子土方
    。（法官問：沙子是否為一般的河沙？）是的，沿路有漏水
    。（法官問：該貨車行進路線？）走文心南路往台中港路的
    方向行進，我從文心南路與復興路口就看到該車一路漏水。
    （法官問：裝載砂石要用專用車輛依據為何？）是依據道路
    交通管理處罰條例第29條之1第1項規定及道路安全實施細則
    規定，裝載砂石土方的車輛必須將車斗噴上橘黃色的噴漆，
    才可使用作為載運沙子、石頭，行照上須記載砂石專用車輛
    或車斗。（法官問：查獲時，該大貨車是什麼顏色？）查獲
    時該大貨車車斗及後車身是藍色，車頭是白色，並沒有漆上
    橘黃色噴漆，顯示為砂石車專用，當時我有查看駕駛人所持
    有的該車行照，也沒有顯示是砂石車專用。（法官問：當時
    查獲之大貨車是否如卷附照片所示？）是，該照片為我所拍
    攝。（法官問：當天查獲該大貨車車內所載的砂石是否為拆
    除房子後的沙子？）不是，是沒有任何雜質的建築用的沙子
    而且還沿路漏水。」等語，又卷赴證人舉發當日所拍攝之照
    片以觀，顯示該查獲大貨車載運物品有滴水且路面已有積水
    無訛。顯見舉發當時，就本件上開車號車輛車斗內所載運之
    物為砂石無疑，並非受處分人所稱建物拆除後所產生之剩餘
    土方，洵堪認定。據上，足認受處分人所有之上開車號車輛
    確有「裝載砂石土方未依規定使用專用車輛」之違規無訛。
    其徒以前詞置辯，尚非可採。
五、綜上所述，受處分人既於前揭時、地有「裝載砂石土方未依
    規定使用專用車輛」之違規事實，從而，原處分機關所為前
    揭裁處，核無違誤。是本件受處分人之聲明異議為無理由，
    應予駁回。
六、應依道路交通管理處罰條例第87條第2項、道路交通案件處
    理辦法第19條，裁定如主文。
中    華    民    國    98    年    9    月    25    日
                    交通法庭    法  官  劉邦繡
上正本證明與原本無異。
如不服本裁定，應於送達後5日內，向本院提出抗告狀。
                                書記官  何俞瑩
中    華    民    國    98    年    9    月    25    日


司法院資訊處製作；財團法人民間司法改革基金會備份。
